臺灣高雄地方法院民事裁定　　　　　　100年度小上字第159號
上　訴　人　楊銘錄
被上訴人　　中正南憲大廈管理委員會
法定代理人　李金盾
　　　　　　　　　　室
上列當事人間給付管理費事件，上訴人對於中華民國100 年9 月
16日本院高雄簡易庭100 年度雄小字第1605號第一審小額判決提
起上訴，本院裁定如下：
    主      文
上訴駁回。
第二審訴訟費用新台幣壹仟伍佰元由上訴人負擔。
    理      由
一、按對於小額程序之第一審判決提起上訴，非以其違背法令為
    理由，不得為之；又上訴狀內應記載上訴理由，表明下列各
    款事項：（一）原判決所違背之法令及其具體內容；（二）
    依訴訟資料可認為原判決有違背法令之具體事實，民事訴訟
    法第436 條之24第2 項、第436 條之25分別定有明文。又所
    謂判決違背法令，乃指判決不適用法規或適用不當，而有民
    事訴訟法第469 條所列第1 款至第5 款事由時，其判決當然
    為違背法令，另上訴不合法者，應裁定駁回之，民事訴訟法
    第436 條之32第2 項準用第468 條及第469 條第1 款至第5
    款（同條第6 款「判決不備理由或理由矛盾」則不在準用之
    列）、第444 條第1 項亦分別定有明文。故當事人對於小額
    訴訟程序之第一審裁判提起上訴，須以判決不適用法規或適
    用法規不當為理由；以判決不適用法規或適用法規不當為理
    由上訴時，上訴狀或理由狀並應具體指摘原判決不適用法規
    或適用不當之具體事實；且參照最高法院71年台上字第314
    號判例之意旨，並應具體揭示該法規之條項或內容，若係成
    文法以外之法則，應揭示該法則之旨趣，倘為司法院解釋或
    最高法院之判例，則應揭示該判解之字號或其內容，如依民
    事訴訟法第469 條所列第1 款至第5 款事由提起上訴時，並
    應揭示合於該條項之事實，上訴狀或理由狀如未依此項方法
    表明者，即難認為已對於原判決之違背法令有具體之揭示，
    上訴自難認為合法。
二、上訴意旨略以：上訴人居住之大樓分A 、B 兩棟，B 棟未設
    管理櫃台，故管理費少於A 棟，該大樓房屋就營業用及住家
    用亦異其管理費收費標準，則依相同道理，針對未住戶自應
    收取更少管理費，然系爭大樓之未住戶僅1 、2 戶，難以通
    過修改住戶規約，惟上訴人既未行使系爭大樓相關權利，被
    上訴人收取管理費自有違反民法第148 條之情事，詎原審判
    決僅載明上訴人未舉證證明被上訴人有限制行使權利之情事
    ，足見判決理由顯與事實矛盾，符合民事訴訟法第469 條第
    6 款之規定，為此乃依法提起本件上訴，請求廢棄原判決，
    並駁回被上訴人在第一審之訴及假執行之聲請等語。
三、本件訴訟標的金額為10萬元以下，原審乃依小額訴訟程序審
    理，而上訴人對於該小額訴訟第一審判決不服提起上訴，核
    其上訴理由無非係以原判決所載上訴人未舉證證明被上訴人
    有限制行使權利之情事，有判決不備理由或理由矛盾之情事
    云云，惟按小額事件之上訴程序，不得以民事訴訟法第469
    條第6 款之「判決不備理由或理由矛盾」為由，指摘原判決
    為違背法令，蓋小額訴訟程序之判決書得僅記載主文，而就
    當事人有爭執事項，僅於必要時得加註理由要領而已（民事
    訴訟法第436 條之18第1 項參照），是小額事件之上訴程序
    ，自不得以「判決不備理由或理由矛盾」為由，指摘原判決
    為違背法令，此觀民事訴訟法第436 條之32第2 項僅有準用
    同法第468 條、第469 條第1 款至第5 款之規定，並無準用
    同法第469 條第6 款之規定，亦可明瞭，是原審判決是否針
    對上訴人之舉證論述被上訴人有無權利濫用等情事，揆諸上
    開法條規定，自難謂其判決有不適用法規之當然違背法令之
    情，是本件上訴不合法，應予駁回。
四、末按於小額訴訟之上訴程序，法院為訴訟費用之裁判時，應
    確定其費用額，民事訴訟法第436 條之19第1 項、第436 條
    之32第1 項規定甚明。本件第二審裁判費用為1,500 元，應
    由上訴人負擔，爰併為裁定如主文第2項所示。
五、據上論結，本件上訴為不合法，依民事訴訟法第436 之32第
    1 項、第2 項、第436 條之19第1 項、第444 條第1 項前段
    、第95條、第78條，裁定如主文。
中    華    民    國   100    年    12    月    8     日
                      民事第五庭  審判長法  官  張維君
                                        法  官  李育信
                                        法  官  何佩陵
以上正本係照原本作成。
本裁定不得抗告。
中    華    民    國   100    年    12    月    8     日
                                        書記官  陳喜苓